臺灣高等法院刑事判決　　　　　　　　98年度上訴字第2201號
上　訴　人
即　被　告　林洪慶
選任辯護人　湯應欽律師
上列上訴人因違反槍砲彈藥刀械管制條例等案件，不服臺灣臺北
地方法院98年度訴緝字第45號，中華民國98年4 月30日第一審判
決（起訴案號：臺灣臺北地方法院檢察署96年度偵字第3091號）
，提起上訴，本院判決如下：
    主  文
上訴駁回。
    事  實
一、林洪慶前因違反毒品危害防制條例案件，於民國92年間經臺
    灣臺北地方法院92年度簡字第1679號判處有期徒刑4 月確定
    ，於93年1 月20日易科罰金執行完畢。詎不知悔改，於向林
    宜宏借住臺北縣土城市（現已改制為新北市土城區○○○路
    3 號6 樓之期間，因聽聞友人高千翎表示欲協助陳世德及陳
    家鵬尋找合適之租賃房屋，竟意圖為自己不法之所有，先向
    高千翎佯稱其朋友有房屋欲出租，高千翎便將陳世德、陳家
    鵬介紹予林洪慶認識，林洪慶於96年1 月7 日偕不知情之友
    人余宗錫、高千翎陪同陳世德及陳家鵬等前往上址看屋及商
    談租賃事宜。林洪慶明知該房屋非其所有，亦未受何人之委
    託處理出租房屋，竟對陳世德及陳家鵬謊稱：房屋是伊老闆
    的，伊是替老闆作工，現在不作了，可以將房屋以每月新臺
    幣（下同）11,000元之租金及2 個月之押金，出租給陳世德
    及陳家鵬云云，致使陳世德及陳家鵬陷於錯誤，即於同日下
    午7 時許，在上址交付當月租金及2 個月押金共33,000元予
    林洪慶，並與林洪慶簽訂房屋租賃契約書，林洪慶於簽約時
    尚假冒「徐敏榮」名義締約，於契約書上偽造「徐敏榮」之
    署押2 枚，而偽造房屋租賃契約並加以行使，足以生損害於
    徐敏榮、陳家鵬及陳世德；嗣上開房屋屋主蕭雪峰於96 年1
    月8 日（原判決誤載為97年1 月8 日，應予更正）至上址欲
    清理房屋時，發現陳家鵬等人住在該屋內而請陳家鵬搬離，
    陳家鵬始知受騙。另林洪慶明知具有殺傷力之改造槍枝及子
    彈，係屬槍砲彈藥刀械管制條例所管制之物，非經主管機關
    許可不得持有之，竟於不詳時、地，透過不詳管道，取得仿
    BERETTA 廠84型半自動改造手槍1 枝（含彈匣1 只；槍枝管
    制編號0000000000號）及土造子彈3 顆而持有之。嗣於97年
    1 月12日下午9 時許，林洪慶因受有槍傷而前往亞東醫院就
    診，為亞東醫院向警方通報，由警方於翌日前往林洪慶臺北
    縣新店市○○路307 巷2 號1 樓住處，經林洪慶之母蔡素珠
    同意而搜索，扣得上開改造手槍1 枝及土造子彈3 顆。
二、案經臺北縣政府警察局土城分局報請臺灣臺北地方法院檢察
    署檢察官偵查起訴。
    理  由
甲、程序部分：
一、按被告以外之人於審判外之言詞或書面陳述，除法律有規定
    者外，不得作為證據，刑事訴訟法第159條第1項固定有明文
    ；惟被告以外之人於審判外之陳述，雖不符同法第159條之1
    至第159之4之規定，而經當事人於審判程序同意作為證據，
    法院審酌該言詞陳述或書面陳述作成時之情況，認為適當者
    ，亦得為證據。又當事人、代理人或辯護人於法院調查證據
    時，知有第159條第1項不得為證據之情形，而未於言詞辯論
    終結前聲明異議者，視為有前項之同意，同法第159條之5第
    1 、2 項亦定有明文。被告林洪慶及其辯護人就證人蔡素珠
    、蕭雪峰等於警詢，及證人林宜宏、高千翎、陳家鵬、蕭雪
    峰、陳世德、賴正村等於偵查中陳述之證據能力，於準備程
    序中已陳明不爭執之意旨（見本院98年6 月23日及99年9 月
    14 日 準備程序筆錄），本院於審理時提示證人蔡素珠、蕭
    雪峰等於警詢，及證人林宜宏、高千翎、陳家鵬、蕭雪峰、
    陳世德、賴正村等於偵查中陳述內容並告以要旨，且經公訴
    人、本案被告及其辯護人表示意見，當事人已知上述陳述乃
    審判外陳述，均未於言詞辯論終結前對該等記載審判外陳述
    筆錄之證據資格有何異議，依據首開規定，應視為被告已有
    將上開證人審判外陳述作為證據之同意，本院審酌上開證人
    審判外陳述作成時之情況，並無不能自由陳述之情形，亦未
    見有何違法取證或其他瑕疵，且與待證事實具有關聯性，認
    為以之作為證據應屬適當，而得作為證據，合先陳明。
二、現行刑事訴訟法關於「鑑定」之規定，除選任自然人充當鑑
    定人外，另設有囑託機關鑑定制度。依同法第198 條、第20
    8 條之規定，不論鑑定人或鑑定機關、團體，固均應由法院
    、審判長、受命法官或檢察官視具體個案之需要而為選任、
    囑託，並依第206 條之規定，提出言詞或書面報告，始符合
    同法第159 條第1 項所定得作為證據之「法律有規定」之情
    形。否則所為之鑑定，仍屬傳聞證據。然於司法警察機關調
    查中之案件，為因應實務上，或因量大、或有急迫之現實需
    求，併例行性當然有鑑定之必要者，例如毒品之種類與成分
    、尿液之毒品反應，或者槍、彈有無殺傷力等鑑定，基於檢
    察一體原則，得由該管檢察長對於轄區內之案件，以事前概
    括選任鑑定人或囑託鑑定機關、團體之方式，俾便轄區內之
    司法警察官、司法警察對於調查中之此類案件，得即時送請
    先前已選任之鑑定人或囑託之鑑定機關、團體實施鑑定，以
    求時效（法務部92年9 月1 日法檢字第0920035083號函參照
    ，刊載於法務部公報第312 期）。此種由檢察機關概括選任
    鑑定人或概括囑託鑑定機關、團體，再轉知司法警察官、司
    法警察於調查犯罪時參考辦理之作為，法無明文禁止，係為
    因應現行刑事訴訟法增訂傳聞法則及其例外規定之實務運作
    而為。則經由司法警察官、司法警察依檢察官所概括選任之
    鑑定人或囑託鑑定機關、團體所為之鑑定結果，與檢察官選
    任或囑託為鑑定者，性質上並無差異，同具有證據能力。本
    件扣案槍枝及子彈經查獲之司法警察即臺北縣政府警察局土
    城分局警員先行拍照存證後，再依上開規定送請內政部警政
    署刑事警察局鑑定，所為之書面鑑定報告即內政部警政署刑
    事警察局96年2 月6 日刑鑑字第0960017666號槍彈鑑定書，
    自屬上開「法律規定」得為證據者，而有證據能力。
三、證人高千翎業經原審傳喚，依法具結接受當事人之詰問及法
    院之訊問，陳述明確，本院為昭審慎，雖允被告詰問證人高
    千翎之聲請；惟證人高千翎屢次傳拘無著，已無從強制其到
    庭，是本院未准被告及其辯護人之聲請，繼續傳喚證人高千
    翎到庭作證。又被告及其辯護人請求傳喚員警葉建榮，以證
    明被告曾經毆打過高千翎；然而高千翎是否曾遭被告毆打，
    與本件待證事實無涉，矧發生毆打之時間、原因、情狀俱屬
    不明，對受毆者心理產生之影響如何，及影響之時間久暫，
    亦因人而異，未可一概而論，被告又曾表示高千翎為其不錯
    之朋友（見偵查卷第18頁），則高千翎之證言有無偏頗，是
    否可採，應與其是否曾遭被告毆打之間，無必然之關連，無
    傳訊證人葉建榮證明之必要，均附此敘明。
乙、實體部分：
一、訊之被告林洪慶矢口否認有何犯行，辯稱：伊不曾出租房屋
    予陳家鵬、陳世德兄弟，伊僅於租約簽訂時在場，租賃契約
    書上之「徐敏榮」名字是高千翎所簽，陳家鵬、陳世德兄弟
    亦係將租金等給付予高千翎，伊未收取租金，他們租金是付
    給高千翎；又扣案改造手槍及子彈不是伊所有，伊係聽聞警
    方所述在伊住處後方防火巷查獲槍枝及子彈，伊才知道有這
    些東西，該防火巷一般人均可以自由出入，各住戶都會亂堆
    雜物，伊未持有槍枝及子彈，伊不知何人將查獲之手槍及子
    彈放置在伊住處後方之防火巷內云云。
二、經查：
  (一)上開行使偽造私文書而詐欺取財之事實，業據證人陳家鵬、
    陳世德、高千翎、林宜宏、蕭雪峰等證述歷歷。證人陳家鵬
    於偵查中結稱：伊有向人承租臺北縣土城市○○路3 號6 樓
    的房子，伊與陳世德要一起北上工作，所以想租一個房子。
    伊於96年1 月7 日，與林洪慶簽的，但當時林洪慶是寫一個
    假名，我們不知道，是事後在警局看到口卡才知道。當時是
    林洪慶的女友介紹來認識的，林洪慶說房子是他的，可以租
    我們，當時伊付了33,000元，1 個月的房租，2 個月的押金
    ；林洪慶交給我們鑰匙、大門磁卡等語（見偵查卷第112 頁
    至第113 頁）。證人陳世德於偵查中亦具結證稱：租土城市
    這個房子時，伊也在場，是被告林洪慶的女友仔仔（即證人
    高千翎）與被告林洪慶，還有一個簽約在場的胖子帶伊去看
    房子，被告是說房子是他們老闆的，他們都是替老闆作工的
    ，現在不作了，他們要搬走了，可以租給伊及陳家鵬，因為
    房子裡面很髒，伊還花了2 萬元請人來清理，但沒住兩天，
    就被房東趕等語（見偵查卷第113 頁）。證人高千翎於偵查
    中結證稱：伊朋友陳家鵬從高雄上臺北來，委託伊幫忙找房
    子，有一天被告打電話給伊，伊說沒空要幫朋友找房子，被
    告就說他有一個朋友房子要出租，屋主因案通緝，由他出面
    ，並說要租的話先付一個月的租金，二個月的押金，就可以
    搬進去住，被告與陳家鵬立約時，伊也在場，出租人徐敏榮
    是被告寫徐敏榮的名字，連帶保證人陳世德則是陳家鵬的哥
    哥等語（見偵查卷第81頁）；於原審結稱：當時被告表示其
    朋友有房子要出租，陳氏兄弟剛好要租房子，所以伊就介紹
    給被告，後來陳氏兄弟、被告、伊、余宗錫有一起去土城市
    看房子，陳氏兄弟認為可以租賃，就與被告、余宗錫商談租
    金事宜，並約好當天晚上簽約，當時伊則與陳家鵬的太太在
    聊天，簽約時，伊、被告、陳氏兄弟在城林路這個房子裡，
    余宗錫在樓下，簽約是由被告與陳氏兄弟簽約，伊不記得被
    告是簽何人的名字，只看到被告拿出一張紙來，上面所寫的
    名字並非是被告的，被告告訴伊是屋主委託他寫屋主的名字
    及身分證字號；伊不清楚上面的徐敏榮是何人簽的，只有看
    到被告在點錢並由被告拿走陳氏兄弟所交付的款項，後來陳
    氏兄弟有告訴伊，徐敏榮字樣是被告所簽的等語（見原審卷
    第52頁反面）。證人即系爭房屋原屋主蕭雪峰於警詢及偵查
    中證稱：當時伊所有的系爭房屋，是空屋狀況，房客剛搬走
    也剛賣了，準備交屋給買主，伊去清理房子時，發現陳家鵬
    住在裡面，就請他搬走，而經依指認被告林洪慶之照片，伊
    不認識亦未曾謀面也沒有授意他出租房子予他人，而林宜宏
    則是伊先前的房客，還有另一個房間是出租給洪董龍，洪董
    龍有正當職業，也有交回鑰匙，但林宜宏並沒有將鑰匙交給
    伊，所以被告林洪慶為何會有房屋的鑰匙應該問林宜宏等語
    （見偵查卷第39頁至第40頁、第98頁）。證人林宜宏於偵查
    中結稱：臺北縣土城市○○路3 號6 樓之房子是伊租的，屋
    主是蕭雪峰，被告有一陣子沒地方住，伊就借給被告住，伊
    有給被告鑰匙，而鑰匙只有借給被告，被告應該是在契約到
    期前一個月去住等語（見偵查卷第89頁）。以上證言核無不
    合，且有房屋租賃契約影本、建物所有權狀等（見偵查卷第
    29頁至第31頁、第41頁）存卷可資佐證。參以被告於發生槍
    傷後，多次接受警詢時曾經供認：伊是自己要去城林路3 號
    找陳世德的，且伊確實有於96年1 月7 日在土城市○○路 3
    號6 樓，將該處房子以每個月11,000元及二個月押金22,000
    元租予陳家鵬；96年1 月12日約21時許，伊與余宗錫及綽號
    阿貓的男子一同要到土城市○○路3 號6 樓，找陳家鵬解釋
    租屋問題等語（見偵查卷第12頁及第17頁）。顯示被告確曾
    將系爭房屋出租予陳家鵬及陳世德無疑。合依上開事證，足
    徵被告係於向林宜宏借住臺北縣土城市○○路3 號6 樓期間
    ，聽聞友人高千翎表示欲協助陳世德及陳家鵬尋找合適之租
    賃房屋後，起意向高千翎佯稱其朋友有房屋欲出租，高千翎
    將陳世德、陳家鵬介紹予林洪慶認識，林洪慶於96年1 月 7
    日偕不知情之友人余宗錫、高千翎陪同陳世德及陳家鵬等前
    往上址看屋及商談租賃事宜，並謊稱：房屋是伊老闆的，伊
    是替老闆作工，現在不作了，可以將房屋以每月11,000元之
    租金及2 個月之押金，出租給陳世德及陳家鵬，致使陳世德
    及陳家鵬陷於錯誤，即於同日下午7 時許，在上址交付當月
    租金及2 個月押金共33,000元予被告，及與被告簽約，被告
    於簽約時尚假冒「徐敏榮」名義，在契約書上偽造「徐敏榮
    」之署押，而偽造房屋租賃契約並加以行使，足以生損害於
    徐敏榮、陳家鵬及陳世德，嗣上開房屋屋主蕭雪峰於96 年1
    月8 日至上址欲清理房屋時，發現陳家鵬等人住在該屋內而
    請陳家鵬搬離，陳家鵬始知受騙等情無訛。
  (二)關於被告所佯稱者，究係伊為屋主或該房屋係伊老闆所有等
    情節部分，證人陳家鵬與陳世德所述，雖有不一，然證人陳
    家鵬於偵查中亦補充表示這件事情陳世德比較清楚等語（見
    偵查卷第113 頁），而證人陳世德又為陳家鵬之兄，衡情，
    租屋當日證人陳世德應係主要與被告商談租賃事宜之人，是
    關於被告所施詐術之內容，應以證人陳世德所證述之內容，
    較為翔實可採。又證人林宜宏於原審雖翻異前詞，改證稱：
    租屋處鑰匙只有伊有，但之前有不見過一次，偵查中是因為
    被告曾經放伊鴿子，伊懷恨在心，所以才故意講他，實際上
    鑰匙是不見，而不是借給被告，所以伊95年10月11月沒有在
    那邊後，伊也不清楚伊的房間有無人在住云云（見原審卷第
    101 頁）。惟證人林宜宏於原審尚結稱：在檢察官問伊之前
    ，伊並不知道被告有把城林路房子出租的事情，是檢察官後
    來問到一半後，有說被告把房子出租出去，但這件事伊完全
    不知道等語（見原審卷第104 頁、第104 頁背面）。證人林
    宜宏於偵查中作證前，既全然不知被告出租系爭房屋之事，
    如何能即時利用檢察官訊問之機會，藉其交付系爭房屋鑰匙
    及提供被告借住系爭房屋諸，誣陷被告而報復其所謂被告先
    前對其「放鴿子」之行為？況且所謂放鴿子，無非指爽約之
    舉措，與到庭偽證間，輕重有別，而證人林宜宏所謂被告欺
    騙伊而放鴿子之時間，依林宜宏所述，又係於檢察官面前作
    證之前約一年半左右（見原審卷第104 頁背面），其竟能於
    年餘後利用本案偵查程序，藉偽證洩憤而為不利於被告之虛
    偽陳述，實乖違常情，難以置信，從而證人林宜宏於原審翻
    異之詞，應係迴護被告之詞，不足採信。至於證人余宗錫於
    本院結稱：伊除高千翎印象中是被告的女朋友外，其餘人沒
    有印象，伊曾經幫他們載送車用冰箱去城林路與中華路口房
    屋，但不知道是不是系爭租屋處。他們簽立房租契約情形，
    伊不知道；伊有車子，被告沒有車，被告打電話給伊說他女
    朋友要賣車用冰箱，伊就幫他們載送車用冰箱去租屋處，伊
    把冰箱搬上去租屋處後就下來了，在場其他人伊不認識云云
    （見本院100 年2 月17日審判筆錄）。足見其於被告簽約時
    ，並未在場親睹見聞，與證人高千翎結稱簽約當晚，伊、被
    告、陳氏兄弟四人在城林路這個房子裡，余宗錫在樓下等語
    （見原審卷第52頁背面），亦無不合。自不能以其證言，資
    為有利於被告事實認定之依憑。
  (三)關於被告於不詳時、地，透過不詳管道，取得仿BERETTA 廠
    84型半自動改造手槍1枝（含彈匣1只；槍枝管制編號000000
    0000號）及土造子彈3 顆而持有之事實，業據證人即執行本
    件搜索之員警賴正村於偵查中具結證述：系爭槍枝是在被告
    家後門的防火巷找到，用木板蓋起來，用手提包包起來，內
    有一把槍、子彈3 、4 顆，當時被告否認持有槍械，但從被
    告的住處要到防火巷只要把門打開就可以了，後面有堆了他
    們家的雜物等語（見偵查卷第135 頁），復有搜索扣押筆錄
    1 份及現場照片3 張、扣案槍彈照片3 張附卷可稽。而該扣
    案槍枝經內政部警政署刑事警察局鑑定結果，認係由仿BERE
    TTA 廠84型半自動手槍製造之槍枝，換裝土造金屬滑套及槍
    管而成，機械性能良好，可擊發適用子彈，認具殺傷力；扣
    案之子彈3 顆，均係具直徑約8.5mm 金屬彈頭之土造子彈，
    採樣1 顆試射，可擊發，認具殺傷力，有內政部警政署刑事
    警察局96年2 月6 日刑鑑字第0960017666號槍彈鑑定書在卷
    可憑（見偵查卷第71頁以下）。被告雖辯稱查獲槍枝之地點
    並非在伊家中，而是在後面的防火巷，該處是公共區域，任
    何人都可以去的地方，難認扣案改造手槍是伊所有云云。然
    而由證人賴正村所證述之內容及查獲槍枝之現場照片可知，
    即便查獲之地點係在被告住處後方之防火巷，而不在被告住
    所室內，但起出扣案槍、彈處，尚堆存有被告家中之雜物，
    且只需將被告住處後門打開即可通往防火巷等情，可知該被
    告一家人對該防火巷鄰近被告住所處，確實具有管領力，且
    有使用之事實，他人應不至於將取得不易、查緝甚嚴，需妥
    善保管之槍枝及子彈，任意置放在該處。參合證人高千翎於
    偵查及原審審理時，均結稱於95年7 月起至同年10月止，在
    被告住處與被告同居期間，曾見被告把玩槍枝（見偵查卷第
    80 頁 ，原審卷第51頁背面），及證人即被告之母蔡素珠於
    96年1 月13日接受警詢時證稱：被告大都有居住在家裡，這
    兩天都有在家裡，家中成員除被告有毒品及槍砲前科外，其
    他人都沒有前科；伊認識高千淑（即高千翎），她曾居住在
    伊家中等語（見偵查卷第43頁、第44頁），俱徵被告確曾持
    有槍枝，並在家把玩，且應可排除係被告以外之其他家人持
    有查扣之槍、彈之可能性。總括上開事證，應足以證明係被
    告將扣案槍枝及子彈放置在住家後方，為其實際管領之防火
    巷內。
  (四)起訴書另指被告於96年1 月12日下午9 時許，在臺北市○○
    市○○路3 號前，所受槍傷係因本件扣案槍枝走火擊發子彈
    而成云云。但查，取自被告大腿之彈頭1 顆，未據扣案，下
    落不明，無從進行彈道比對。被告於偵查中亦供明扣案之手
    槍並非阿貓要拿給伊看卻不慎走火之手槍等語（見偵查卷第
    135 頁）。難以遽認被告所受槍傷確係本件扣案槍枝擊發所
    造成，是以縱使被告辯稱擊傷伊之槍枝在阿貓那邊，伊並沒
    有持有云云無訛，亦不能資為有利被告事實認定之論據。
三、綜上，被告所辯，無非避就卸責之詞，不足採信，本案事證
    明確，被告犯行堪予認定，應依法論科。
四、核被告林洪慶所為，係犯槍砲彈藥刀械管制條例第8 條第 4
    項之未經許可持有可發射子彈具有殺傷力之改造手槍罪、槍
    砲彈藥刀械管制條例第12條第4 項之未經許可持有子彈罪、
    刑法第216 條、第210 條之行使偽造私文書罪、刑法 第339
    條第1 項之詐欺取財罪。被告偽造私文書後進而持以行使，
    其偽造私文書之低度行為為行使之高度行為所吸收，不另論
    罪。又其偽造署押為偽造私文書之部分行為，亦不另論罪。
    被告以一持有行為，同時持有手槍及子彈，及以一行為，同
    時行使偽造私文書並詐欺取財，各係觸犯構成要件不同之罪
    名，均為想像競合犯，應分別從一較重之未經許可持有可發
    射子彈具有殺傷力之改造手槍罪及行使偽造私文書罪處斷。
    又被告所犯未經許可持有可發射子彈具有殺傷力之改造手槍
    罪及行使偽造私文書二罪間，犯意各別，行為互殊，應予分
    論併罰。被告前因違反毒品危害防制條例案件，於92年間經
    臺灣臺北地方法院92年度簡字第1679號判處有期徒刑4 月確
    定，於93年1 月20日易科罰金執行完畢，有本院被告前案紀
    錄表在卷可憑，其於有期徒刑之執行完畢後，5 年以內故意
    再犯本件有期徒刑以上各罪，為累犯，均應依刑法第47條第
    1 項規定加重其刑。扣案之改造手槍1 枝（含彈匣1 只；槍
    枝管制編號0000000000號）及土造子彈2 顆（採樣1 顆試射
    擊發之子彈業已滅失，毋庸沒收），胥屬違禁物，不問為何
    人所有，均應依刑法第38條第1 項第1 款宣告沒收。又本件
    被告假冒「徐敏榮」名義所偽簽之房屋租賃契約究係一式兩
    份或僅由告訴人陳家鵬留存一份，因證人陳家鵬及陳世德經
    本院屢次傳拘仍未到庭，而證人高千翎則到庭證稱當天所簽
    立的租約伊沒注意看等語，且卷內僅有告訴人陳家鵬於警詢
    中所提出之房屋租賃契約書影本1 份，無何其他證據可證被
    告所偽簽者係一式兩份之租賃契約書，依罪疑應為有利於被
    告認定之原則，應認被告僅以「徐敏榮」名義偽簽房屋租賃
    契約一份，而觀諸卷內之房屋租賃契約書係屬坊間可任意購
    得之制式租賃契約版本，分別於租賃契約之第一頁及最後一
    頁須填載簽署立契約人之姓名，是堪認被告於房屋租賃契約
    書上偽造之「徐敏榮」署押共2 枚，應依刑法第219 條宣告
    沒收。原審同此認定，適用槍砲彈藥刀械管制條例第8 條第
    4項、第12條第4 項，刑法第11條前段、第216 條、第210條
    、第339 條第1 項、第47條第1 項（原判決據上論斷欄略載
    為刑法第47條，應予更正）、第55條、第51條第5 款、第42
    條第3項、第219條、第38條第1項第1款，刑法施行法第1 條
    之1 ，並審酌被告素行不佳，犯後一再飾詞狡辯，毫無悔意
    ，態度不佳，因其詐欺行為，造成被害人陳家鵬及陳世德受
    有數萬元之損害，迄今亦未將款項返還並賠償損害，又被告
    持有槍枝及子彈之犯行，對於社會治安及人身安全所造成潛
    在之危害甚鉅，情節難認輕微，及被告之生活狀況、智識程
    度等一切情狀，論以被告行使偽造私文書，足以生損害於他
    人，累犯，處有期徒刑10月，房屋租賃契約書1 份上偽造之
    「徐敏榮」署押2 枚，均沒收；又未經許可，持有可發射子
    彈具有殺傷力之改造手槍，累犯，處有期徒刑4年6月，併科
    罰金新臺幣20萬元，罰金如易服勞役，以新臺幣1,000 元折
    算1 日，扣案之仿BERETTA 廠84型半自動改造手槍1 枝（含
    彈匣1 只）及土造子彈2 顆，均沒收。及以被告行使偽造私
    文書犯行之犯罪時間係於中華民國九十六年罪犯減刑條例之
    基準日即96年4 月24日以前，且無不得減刑之情形，適用中
    華民國九十六年罪犯減刑條例第2 條第1 項第3 款、第7 條
    等規定，減輕其宣告刑二分之一。且說明被告所犯違反槍砲
    彈藥刀械管制條例之罪，因宣告刑已逾1 年6 月，依上開減
    刑條例第3 條第1 項第4 款（原判決誤載為第3 條第4 項，
    應予更正）規定，不予減刑。暨定其應執行刑，諭知應執行
    有期徒刑4 年10月，併科罰金新臺幣20萬元，罰金如易服勞
    役，以新臺幣1,000 元折算1 日，房屋租賃契約書1 份上偽
    造之「徐敏榮」署押2 枚、扣案之仿BERETTA 廠84型半自動
    改造手槍1 枝（含彈匣1 只）及土造子彈2 顆，均沒收。核
    無違誤，量刑亦屬適當。被告猶執已經原審指駁並摒棄不採
    之辯解，重為事實上之爭辯，指摘原判決不當，為無理由，
    其上訴應予駁回。
據上論結，應依刑事訴訟法第368 條，判決如主文。
本案經檢察官陳玉珍到庭執行職務。
中    華    民    國   100    年    3     月    8     日
                  刑事第十二庭審判長法  官   蔡永昌
                                    法  官   王美玲
                                    法  官   蔡新毅
以上正本證明與原本無異。
如不服本判決，應於收受送達後10日內向本院提出上訴書狀，其
未敘述上訴之理由者並得於提起上訴後10日內向本院補提理由書
（均須按他造當事人之人數附繕本）「切勿逕送上級法院」。
                                     書記官  賴立旻
中    華    民    國   100    年    3     月    9     日
※附錄本案論罪科刑主要法條全文：
槍砲彈藥刀械管制條例第8條
未經許可，製造、販賣或運輸鋼筆槍、瓦斯槍、麻醉槍、獵槍、
空氣槍或第4條第1項第1 款所定其他可發射金屬或子彈具有殺傷
力之各式槍砲者，處無期徒刑或5年以上有期徒刑，併科新臺幣1
千萬元以下罰金。
未經許可，轉讓、出租或出借前項所列槍枝者，處5 年以上有期
徒刑，併科新臺幣1千萬元以下罰金。
意圖供自己或他人犯罪之用，而犯前二項之罪者，處無期徒刑或
 7 年以上有期徒刑，併科新臺幣 1 千萬元以下罰金。
未經許可，持有、寄藏或意圖販賣而陳列第1 項所列槍枝者，處3
年以上10年以下有期徒刑，併科新臺幣700萬元以下罰金。
第 1 項至第 3 項之未遂犯罰之。
槍砲彈藥刀械管制條例第12條
未經許可，製造、販賣或運輸子彈者，處1年以上7 年以下有期徒
刑，併科新台幣500萬元以下罰金。
未經許可，轉讓、出租或出借子彈者，處6月以上5 年以下有期徒
刑，併科新台幣300萬元以下罰金。
意圖供自己或他人犯罪之用，而犯前二項之罪者，處 3 年以上10
年以下有期徒刑，併科新台幣700萬元以下罰金。
未經許可，持有、寄藏或意圖販賣而陳列子彈者，處 5 年以下有
期徒刑，併科新台幣 300 萬元以下罰金。
第 1 項至第 3 項之未遂犯罰之。
中華民國刑法第216條
（行使偽造變造或登載不實之文書罪）
行使第210條至第215 條之文書者，依偽造、變造文書或登載不實
事項或使登載不實事項之規定處斷。
中華民國刑法第210條
（偽造變造私文書罪）
偽造、變造私文書，足以生損害於公眾或他人者，處 5 年以下有
期徒刑。
中華民國刑法第339條
（普通詐欺罪）
意圖為自己或第三人不法之所有，以詐術使人將本人或第三人之
物交付者，處5年以下有期徒刑、拘役或科或併科1千元以下罰金
。
以前項方法得財產上不法之利益或使第三人得之者，亦同。
前二項之未遂犯罰之。